臺灣臺北地方法院刑事判決　　　　　　　96年度訴字第1178號
公　訴　人　臺灣臺北地方法院檢察署檢察官
被　　　告　甲○○
　　　　　　　　　　（另案在臺灣臺北監獄執行中）
上列被告因違反毒品危害防制條例案件，經檢察官提起公訴（96
年度毒偵字第1787號），被告於準備程序中就被訴事實為有罪之
陳述，經本院合議庭裁定改用簡式審判程序，本院判決如下：
    主  文
甲○○施用第一級毒品，處有期徒刑拾月，減為有期徒刑伍月，
如易科罰金，以新臺幣壹仟元折算壹日；又施用第二級毒品，處
有期徒刑肆月，如易科罰金，以新臺幣壹仟元折算壹日，減為有
期徒刑貳月，如易科罰金，以新臺幣壹仟元折算壹日。應執行有
期徒刑陸月，如易科罰金，以新臺幣壹仟元折算壹日。
    事  實
一、甲○○曾於民國93年間因施用第一級毒品海洛因案件，經本
    院准檢察官之聲請以93年度毒聲字第390號裁定送觀察、勒
    戒後，經評定認有繼續施用傾向，復由本院准檢察官之聲請
    ，以93年度毒聲字第885號（起訴書誤載為94年度）裁定令
    甲○○入戒治處所施以強制戒治。嗣戒治滿6月後，經評估
    認無繼續施以強制戒治之必要，於94年7月29日釋放，並由
    臺灣臺北地方法院檢察署檢察官於94年8月12日以93年度戒
    毒偵字第135號、136號為不起訴處分確定。再於95年間因違
    反毒品危害防制條例案件，業經本院於96年4月30日以96年
    度訴字第102號刑事判決判處應執行有期徒刑1年2月確定，
    尚未執行完畢。詎甲○○未記取教訓，戒除毒癮，竟仍分別
    基於施用第一級毒品及第二級毒品之犯意，於96年2月2日為
    警採尿前回溯26小時及96小時內某時，在不詳地點，分別施
    用第一級毒品海洛因、第二級毒品安非他命。嗣於96年2月2
    日13時許，為警在址設臺北市中山區○○○路419號薇閣汽
    車旅館118號房查獲，經採尿檢驗後呈鴉片類及安非他命類
    陽性反應後，始悉上情。
二、案經臺北縣政府警察局移送臺灣板橋地方法院檢察署呈請臺
    灣高等法院檢察署令轉臺灣臺北地方法院檢察署檢察官偵查
    起訴，因甲○○於準備程序中就犯罪事實為有罪陳述，經合
    議庭裁定依簡式審判程序審理。
    理  由
一、上開犯罪事實業據被告甲○○坦承不諱，且經將其於上開時
    、地為警查獲後，經警對其所採得之尿液送交鑑驗結果，確
    呈鴉片類及安非他命類陽性反應，此有臺灣檢驗科技股份有
    限公司濫用藥物檢驗報告1份在卷可稽（見臺灣臺北地方法
    院檢察署96年度毒偵字第1179號偵查卷第53頁），足證被告
    任意性自白與事實相符，事證明確，犯行堪以認定，應予依
    法論科。
二、查被告曾有多次違反毒品危害防制條例之前科，其中（一）
    於93年間因施用第一級毒品海洛因案件，經本院准檢察官之
    聲請以93年度毒聲字第390號裁定送觀察、勒戒後，經評定
    認有繼續施用傾向，復由本院准檢察官之聲請，以93年度毒
    聲字第885號裁定令甲○○入戒治處所施以強制戒治。嗣戒
    治滿6月後，經評估認無繼續施以強制戒治之必要，於94年7
    月29日釋放，並由臺灣臺北地方法院檢察署檢察官於94年8
    月12日以93年度戒毒偵字第135號、136號為不起訴處分確定
    。（二）於95年間復因違反毒品危害防制條例案件，業經本
    院於96年4月30日以96年度訴字第102號刑事判決定應執行有
    期徒刑1年2月確定等情，有臺灣高等法院被告前案紀錄表1
    份在卷可參，是被告於其上開違反毒品危害防制條例案件之
    觀察、勒戒及強制戒治執行完畢釋放後，5年以內再犯施用
    第1級毒品及第2級毒品之罪甚明，故依照毒品危害防制條例
    第20條第3項規定之反面解釋，本件被告已無再施以觀察、
    勒戒及強制戒治之必要，附此說明。
三、按施用海洛因、安非他命後，會影響記憶能力及自主神經系
    統，判斷力及意志力亦均受限制，甚至引起精神錯亂，抑制
    呼吸，並具有成癮性、濫用性，戒解不易，嚴重戕害人之身
    心健康，危害社會，故依據毒品危害防制條例第2條第2項第
    1款、第2款之規定，上開毒品即分別列為第一級、第二級毒
    品，均不得非法施用、持有。是核被告所為，分別係犯毒品
    危害防制條例第10條第1項、第2項之施用第一級毒品及第二
    級毒品罪。被告分別持有第一級、第二級毒品之低度行為，
    分別為施用第一級、第二級毒品之高度行為所吸收，均不另
    論罪。又被告所犯上開兩罪，犯意各別，行為互殊，應予分
    論併罰。爰審酌被告前因違反毒品危害防制條例之施用毒品
    案件，先後經觀察、勒戒及強制戒治執行完畢後，仍不知戒
    除，又於上開時、地分別施用第一級毒品海洛因及第二級毒
    品安非他命、施用為自戕行為、所生危害及事後坦承犯行之
    態度等一切情狀，各量處如主文所示之刑。另按犯罪在中華
    民國96年4月24日以前者，除本條例另有規定外，有期徒刑
    、拘役或罰金，減其刑期或金額2分之1，中華民國九十六年
    罪犯減刑條例第2條第1項第3款定有明文。查本件被告上開
    施用第一級毒品及第二級毒品犯行之犯罪時間，均係於96年
    4 月24日之前，復核無同條例所定不予減刑之情形，茲依同
    條例第2條第1項第3款規定，減其刑期2分之1，並依刑法第
    51 條第5款規定，定其應執行之刑，併諭知易科罰金之折算
    標準。
四、據上論斷，依刑事訴訟法第273條之1第1項、第299條第1項
    前段，毒品危害防制條例第10條第1項、第2項，刑法第11條
    、第41條第1項前段、第2項、第51條第5款，中華民國九十
    六年罪犯減刑條例第2條第1項第3款、第7條、第9條、第10
    條第1項，判決如主文。
本案經檢察官楊智綸到庭執行職務。
中　　華　　民　　國　　96　　年　　10　 　月　 22　　日
　　　　　　　　　刑事第二庭  法　官  葉力旗
上正本證明與原本無異。
如不服本判決，應於判決送達後10日內向本院提出上訴狀 (應抄
附繕本)。
                              書記官    林碧華
中　　華　　民　　國　　96　　年　　10　　月　　22　　日
附錄本案論罪科刑所依據之法條：
毒品危害防制條例第10條
施用第一級毒品者，處6 月以上5 年以下有期徒刑。
施用第二級毒品者，處3 年以下有期徒刑。
